【裁判字號】    89,上更(一),346
【裁判日期】    900419
【裁判案由】    偽造文書
【裁判全文】
臺灣高等法院臺南分院刑事判決          八十九年度上更(一)字第三四六號    Ｇ
      上  訴  人  臺灣雲林地方法院檢察署檢察官
      被      告  庚  ○  ○
右上訴人因被告偽造文書案件，不服臺灣雲林地方法院八十五年度訴緝字第三十九號
中華民國八十六年二月二十七日第一審判決（起訴案號：臺灣雲林地方法院檢察署八
十五年度偵字第一一八八號，移送併辦案號：臺灣板橋地方法院檢察署八十五年度偵
字第二一五八九號、八十七年度偵字第四一號），提起上訴，判決後，經最高法院發
回更審，本院判決如左：
      主      文
原判決撤銷。
庚○○共同連續行使偽造私文書，足以生損害於公眾及他人，累犯，處有期徒刑壹年
。
偽造之甲○○圓型印章壹枚、偽造之甲○○名義之支票存款印鑑卡、支票存款往來約
定書上「甲○○」署押各壹枚及偽造甲○○圓型印文於上述支票存款印鑑卡上貳枚、
支票存款往來約定書及開戶申請書上各壹枚均沒收之。
      事      實
一、庚○○素行不良，曾有詐欺、偽造文書及偽造有價證券等多次犯罪前科，其中於
    民國（下同）八十年六月二十一日因犯偽造文書罪經台灣士林地方法院判處有期
    徒刑八月確定（原判決有期徒刑一年四月，減刑為有期徒刑八月），於八十年七
    月十三日送監執行，因接續他案執行，自八十一年十二月十一日刑期起算，八十
    二年八月十日執行完畢，仍不知悔改，竟基於概括之犯意為左列犯罪行為：
    （一）於八十二年十一月四日，辛○○（現由三審發回本院更審中）以給付新台
          幣（以下同）四萬元之代價，委託在台北縣板橋市○○路○段四二一號二
          樓（庚○○在同址三樓）私營代書事務所之乙○○（未掛牌登錄而登報招
          攬代辦申領支票業務，未據起訴）為其以他人名義向銀行辦理支票存款帳
          戶以請領支票使用，乙○○應允後乃轉請與其在同址三樓私營代書業務且
          深諳變造身份證技巧並與台灣省合作金庫和平支庫職員較熟識之庚○○設
          法變造身份證以配合辛○○請領支票手續，庚○○乃與乙○○、辛○○三
          人共同基於偽造文書犯意之聯絡，將辛○○所交付甲○○所有之國民身份
          證一張，換貼辛○○提供之照片前揭甲○○之身份證上而變造甲○○之身
          份證，足以生損害於甲○○及戶政機關對於國民身份證之核發管理，楊明
          嘉變造甲○○身份證完成後，即打電話給其認識之台灣省合作金庫和平支
          庫職員王基添，表示其要介紹一女子甲○○至該銀行申請辦理支票帳戶，
          請其協助等語，藉攀交情以鬆懈王基添或該支庫承辦職員之警覺心，俾使
          渠等在核對身份證時較不嚴謹，而能輕易通過審核，嗣即由乙○○、楊明
          嘉與辛○○共同委由不知情之不詳姓名刻印匠偽刻「甲○○」之圓型印章
          一枚以備申請支票時使用，準備妥當後乃由乙○○駕車搭載庚○○、賴美
          蓮一起前往台灣省合作金庫和平支庫辦理請領支票手續，其等到達該支庫
          ，與該支庫職員王基添及經理略示招呼後，即分由乙○○接續偽填甲○○
          名義之開戶申請書、支票存款印鑑卡、支票存款往來約定書、存戶資料等
          私文書，並由辛○○接續偽造甲○○之署押各一枚於上述甲○○名義之支
          票存款印鑑卡及支票存款往來約定書上（開戶申請書上僅由乙○○記載王
          瑞珊姓名，該部份姓名之填載並非署押），並以其等偽刻之前揭甲○○圓
          型印章一枚接續加蓋於上揭偽造甲○○名義之開戶申請書（一枚）、支票
          存款印鑑卡（二枚）及支票存款往來約定書（一枚）上，而偽造甲○○之
          印文，渠等偽造完成上揭私文書後即一併提出行使交付上揭行庫不知情之
          職員王基添而辦妥設立甲○○名義之支票存款帳戶並於翌（五）日領得王
          瑞珊名義之支票簿一本交由辛○○使用，足以生損害於甲○○及台灣省合
          作金庫和平支庫對支票申請業務之核發管理，嗣於八十三年七月十九日，
          真正之甲○○本人欲向銀行申請信用卡使用時，始查知其業經遭人冒名向
          前揭合作金庫和平支庫請領支票使用，且已有支票退票，經報警處理始循
          線查獲上情。
    （二）戊○○（經臺灣臺中地方法院檢察署既臺灣臺北地方法院併案審理）為圖
          冒用他人名義請領支票及信用卡使用，於八十四年初某日前往台北縣板橋
          市○○路○段江翠派出所對面三樓庚○○所開設之私人代書事務所，將其
          本人及另一不詳姓名人士之照片各一張提供予庚○○，以三萬元酬金委請
          庚○○變造身份證以供其冒用他人名義請領支票及信用卡使用，庚○○乃
          承上之概括犯意，並與戊○○互有變造身份證之共同犯意聯絡，由庚○○
          將戊○○及另一不詳姓名人士之照片換貼王自誠（男，四十年二月二日生
          ）及彭松金（男，四十一年六月二十日生）所有之國民身份證上，庚○○
          變造完成王自誠及彭松金之身份證後即交予戊○○使用，戊○○並交付三
          萬元（偽造王自誠身份證部份酬金一萬元，偽造彭松金身份證部份酬金為
          二萬元）之酬金予庚○○，足以生損害予王自誠、彭松金及戶政機關對國
          民身份證之核發管理。
    （三）庚○○又承上偽造文書之概括犯意，於八十五年六月間取得丙○○（因精
          神分裂症，送療養院療養中）之身份證及印章各一枚，未經其同意，擅自
          前往台北市○○區○○街二段二巷十五號二樓委請不知情之己○○冒用張
          村霖名義向電信機關辦理申請呼叫器使用，並利用己○○盜用丙○○之印
          章而偽造丙○○名義之板橋電信局無線叫人業務租用申請書之私文書，旋
          即提出行使向台北縣板橋電信局請領得000000000號呼叫器使用
          ，足以生損害於丙○○及台北縣板橋電信局對申請呼叫器業務之監督管理
          。
二、案經臺灣雲林地方法院檢察署檢察官偵查起訴及由臺灣板橋、台中地方法院檢察
    署檢察官分別移請原審及本院併案審理。
      理      由
甲、關於偽造甲○○身份證申辦甲存支票帳戶部份：
    一、訊據被告庚○○矢口否認有上開犯行，辯稱其因與台灣省合作金庫和平支庫
        之職員較熟識，乃接受乙○○之請託打電話向該支庫職員王基添表示有一自
        稱甲○○之女子欲申請支票使用，請其協助辦理而已，其並不知辛○○冒用
        甲○○名義向合作金庫和平支庫申請支票使用，亦未參與前述變造甲○○身
        份證、偽刻印章及偽造前揭請領支票申請有關資料文書，況當時伊因車禍，
        雙腿不良於行，上開開戶申請資料均由乙○○書寫，亦未陪同乙○○及辛○○前往上開合作金庫和平支庫辦理請領支票事宜云云。
    二、惟查前揭事實，業據被害人甲○○、證人王基添及證人（按應係共犯）乙○○分別在警、偵訊、原審及本院調查時指證綦詳，並有偽造甲○○名義之開
        戶申請書、支票存款印鑑卡、支票存款往來約定書、存戶資料等附於偵查影
        印卷內及台灣省合作金庫和平支庫八十六年五月六日合金營字第一七九○號
        函及內附之變造甲○○國民身份證影本附於本院八十六年度上訴字第二四六
        號卷（第六十六至第六十九頁）內可稽，而被告亦坦承有於前述時、地與乙○○分別在同址二、三樓經營代辦申請支票業務，其曾受乙○○之請打電話
        予合作金庫和平支庫職員王基添表示將介紹一名為甲○○之女子前往該支庫
        辦理設立支票帳戶手續等事實，核與證人王基添在警訊及原審審理中證稱被
        告確有介紹一名自稱為甲○○之女子前來和平支庫申請辦理設立支票帳戶等
        情相符，而上開冒用被害人甲○○名義前往和平支庫請領支票使用之女子即
        為辛○○，此業據辛○○於本院另案八十六年度上訴字第二四六號案件調查
        審理中及本院上訴審八十七年三月十日審理時坦承無訛，而辛○○因上揭冒
        用被害人甲○○名義向上揭支庫請領支票使用涉犯偽造文書及偽造有價證券
        等罪，業經原審及本院另案判處罪刑在案（現由三審發回本院更審中），此
        有原審法院八十四年度訴字第六二一號及本院八十六年度上訴字第二四六號
        判決影本各一份附卷可稽，而證人亦係共犯之乙○○於原審審理時證稱，被
        告確有與其及辛○○共同前往前述和平支庫辦理請領甲○○名義之支票，申
        請支票所填寫之前揭各項文件，除簽名處由自稱甲○○之辛○○親自簽署外
        ，其餘各欄均為其所填寫等語，而觀之乙○○在原審所簽寫之字跡核與上開
        申請支票文件上之字跡相同，惟與上揭文件上偽造之「甲○○」署押字跡顯
        然不同，而被害人甲○○簽署於卷附互助會切結書上之真正字跡經肉眼核對
        ，亦與前揭偽造之「甲○○」署押之筆跡不同，惟辛○○冒領支票後簽發甲○○為發票人名義支票上所偽簽「甲○○」之筆跡核與上揭偽造甲○○名義
        之支票存款印鑑卡及支票存款往來約定書上偽簽之「甲○○」署押筆跡完全
        相同，且辛○○於本院八十六年度上訴字第二四六號案件調查時亦坦承上開
        偽造文件上「甲○○」之署押確為其所偽簽無訛，此有前揭申請支票相關文
        件、乙○○在原審書寫之文字、被害人甲○○簽署之互助會切結書、辛○○
        偽造甲○○名義之支票影本等資料分別附於偵查卷及原審卷內可稽，足見上
        揭申請支票之文件係由乙○○所偽填，而前揭偽造甲○○名義之支票存款印
        鑑卡及支票存款往來約定書上「甲○○」之署押係辛○○所偽簽無疑，另前
        揭經變造之「甲○○」身份證影本，於本院另案即八十六年度上訴字第二四
        六號案件審理時，經核對共犯辛○○口卡上之相片，二者亦相酷似，且其中
        一張髮型亦相同，此亦有雲林縣警察局八十四年十一月十四日函內附辛○○
        之口卡片一張及前揭變造之甲○○國民身份證影本一份分別附於本院八十六
        年度上訴字第二四六號案卷及該案偵查卷（三）第一六三、一六四頁可稽，
        並經本院於該案判決理由第一項第（一）款敘明無訛，被害人甲○○之身份
        證係於七十九年六月初即已遺失，亦據被害人甲○○於八十三年七月十九日
        警訊時指訴在卷（偵查影印卷第一頁反面），足見被害人甲○○之國民身份
        證確係遺失後被以換貼辛○○照片之方式加以變造無疑。
    三、被告雖否認參與前述犯罪，並作上揭辯解，然查被告確有上開時間親自陪同
        乙○○與辛○○前往上揭支庫辦理請領支票手續，此業據證人即共犯乙○○
        在原審及本院調查時迭次指證明確，而辛○○於本院審理時亦證稱當時其記
        得除乙○○外尚有一男子陪同其前往上開支庫辦理請領支票手續等語，核與
        乙○○證述情節相符，且本院多次審理，請其提出車禍時間、受傷情形，以
        供調查，被告均未舉證以實其說（詳本院更一卷第七十二、八十四、一一五
        頁），足見共犯乙○○指證被告確有陪同前往該支庫一節，應係真實可信，
        被告空言否認上情，顯係卸責之詞，不足採信，至共犯辛○○於本院上訴審
        審理時供稱不敢確定被告是否陪同其前往該支庫或改稱其不能確定是否被告
        亦陪同其前往該支庫云云，要係基於迴護共犯即被告之飾詞，該部份供詞，
        與乙○○所供及其以前之供述不符，亦不足採。再共犯乙○○係登報代客辦
        理請領支票之代書，此業為乙○○所坦承，則如辛○○欲正常申請支票使用
        ，則由具有專業能力之乙○○為其辦理手續即可達其目的，又何須再請被告
        參與協力辦理？況申請支票使用之人如係成年且無不良信用記錄，其向銀行
        申請支票使用並無困難之處，又何須由代書乙○○轉請被告參與其事並由被
        告事先打電話向上開支庫職員王基添照會，請予以方便，亦與常情有悖，況
        乙○○於本院調查時自承其代辦請領支票手續一般僅收取酬金新台幣（下同
        ）二萬五千元，則其又何以向辛○○超收達四萬元之酬金，且又謂其亦須支
        付相當酬勞予被告？綜合上情觀之，足見渠等顯係共謀由辛○○冒用被害人
        甲○○身份向銀行請領支票使用，渠等對上開犯行均有相當合意及分工，而
        被告分擔實施之部份恰為偽冒甲○○身份以配合辛○○申請支票之重要環節
        ，而參諸被告亦係以代客申請支票為業且與乙○○又在同址二、三樓營業，
        其在八十四年間亦曾受案外人戊○○之委請以換貼相片之作法變造王自誠及
        彭松金之身份證以供戊○○冒用王自誠及彭松金之身份向銀行申請支票及信
        用卡使用，並向戊○○收取一萬元及二萬元之酬金，該項收費核與乙○○超
        收辛○○申請支票費用之差額一萬五千元（即四萬元減二萬五千元）大致相
        當，而其上開變造身份證犯行亦據台灣台中地方法院檢察署檢察官移送本院
        併案審理，並經本院查明屬實（詳如後敘），而本件申請支票所用之「甲○○」圓型印章一枚亦係由被告與共犯乙○○、辛○○等三人在案發當日基於
        同一目的共同委請某不知情之刻印匠所偽造無疑，被告空言否認上開犯行，
        無非事後畏罪卸責之詞，不足採信，事證明確，被告上揭部份犯行堪予認定
        。又被告對辛○○冒用被害人甲○○名義向和平支庫申領支票之目的既有相
        當合意及分工，自應對共犯乙○○及辛○○分擔實施部份之行為（即偽造署
        押、印文、私文書等）同負其責，至共犯辛○○冒領到支票後如何加以偽造
        使用，此為本件犯罪完成後辛○○個人之行為，被告對此部份雖可預見，然
        其既未共同謀議，亦無積極參與其事之意思及行為，自無庸對此部份之行為
        同負其責，併此敘明。
乙、關於變造王自誠、彭松金身份證部份：
    一、訊據被告庚○○否認有此部份變造身份證犯行，辯稱其並不認識戊○○亦未
        替其變造王自誠與彭松金之身份證云云。
    二、惟查戊○○如何於八十四年初某日前往台北縣板橋市○○路○段被告所開設
        之私人代書事務所，將其本人及另一不詳姓名人士之照片各一張提供予被告
        ，委請被告變造身份證，被告乃將戊○○及另一不詳姓名人士之照片換貼於
        王自誠（男，四十年二月二日生）及彭松金（男，四十一年六月二十日生）
        之國民身份證上而交予戊○○使用，事成後戊○○並分別交付一萬元（偽造
        王自誠身份證部份）及二萬元（偽造彭松金身份證部份）之酬金予被告等事
        實，業據共犯戊○○在台灣省政府警務處刑事警察大隊訊問時及台灣台中地
        方法院檢察署檢察官囑託台灣板橋地方法院檢察署檢察官訊問時迭次供證在
        卷，有各該筆錄附卷可稽，並有被告變造之王自誠及彭松金身份證原本及影
        本各二份附卷可資證明。
    三、被告雖否認此部份犯罪，並作前揭辯解，惟查共犯戊○○於警訊時已明確指
        認被告之口卡片確認無訛，此有被告之口卡片影本一份附於八十六年度偵字
        第三九二四號卷內可稽，而台灣台中地方法院檢察署檢察官囑託台灣板橋地
        方法院檢察署檢察官訊問被告時亦檢附被告之全身及半身近照原本供共犯戊○○指認，亦經共犯戊○○確切指認無訛，有被告上開全身及半身近照原本
        各一張附於八十六年度偵緝字第三六○號偵查卷內可稽，而共犯戊○○於台
        灣板橋地方法院檢察署偵訊時供稱渠係於八十二年間在板橋市○○路因被告
        從事代辦支票業務而認識被告，八十四年間渠前往被告設於板橋市○○路○
        段江翠派出所對面之事務所請被告變造身份證，核與被告自承其確有在該段
        期間於板橋市開設代書事務所代客申請支票等情相符，而觀之被告之前科資
        料記錄表所載，被告亦確有於八十二年至八十四年間設址於板橋市○○路（
        與重慶路臨近）及文化路二段之記錄，足見共犯戊○○確與被告認識無疑，
        被告否認其認識戊○○，顯與實情不符，且查戊○○與被告素無怨隙，業據
        被告所自承，則倘無其事，衡情其應不致虛構誣陷被告，因此其所為前開不
        利於被告之指證應係真實可信，被告空言否認上情，要係事後飾卸之詞，不
        足憑採，綜上所述，被告此部份事證已臻明確，其犯行堪予認定，至共犯戊○○取得被告變造之身份證後持以向金融機構冒領支票或信用卡使用，此部
        份之行為被告既未與戊○○謀議，亦無參與其事之意思與行為，該部份行為
        自難令被告負共犯之責，附此敘明。
丙、關於偽造丙○○名義申領呼叫器部份：
    一、訊據被告亦否認此部份犯行，辯稱其並未持丙○○之身份證及印章交己○○
        辦理呼叫器使用，丙○○之身份證、印章係其友人丁○○交予己○○辦理的
        ，與其無關云云。惟查被害人丙○○之母楊媛為被告之姑媽，丙○○自七十
        七年、七十八年間即已罹患精神分裂症，嗣於八十五年三月六日進入台灣省
        立桃園療養院治療，其因精神失常不可能將其身份證及印章交請他人代辦申
請呼叫器使用，惟丙○○之身份證曾遺失多次，被告曾於八十五年六月間前
        往丙○○住處經丙○○之母楊媛告以丙○○在八里療養院療養，被告乃稱要
        去八里療養院探視丙○○等情，業據證人即丙○○之母楊媛在警訊時證述在
        卷（詳八十五年度偵字第二一五八九號偵查卷第六、七頁），而被告亦曾於
        八十五年六月間某日持丙○○之身份證及印章各一枚，前往台北市○○區○○街二段二巷十五號二樓委請不知情之己○○以丙○○名義辦理申請呼叫器
        使用，經己○○填寫丙○○名義之板橋電信局無線叫人業務租用申請書並蓋
        用丙○○之印章於其上而向台北縣板橋電信局請領得000000000號
        呼叫器供被告使用等事實，亦據證人己○○在警、偵訊時、及本院審理時迭
        次指證綦詳（詳同上偵查卷第四、五頁、三十九頁反面、四十頁，本院更一
        卷第九十三、四頁），並有中華電信股份有限公司板橋營業處八十五年九月
        九日板政密（八五）字第三四二○一一號函及板橋電信局無線叫人業務租用
        申請書影本各一份附卷可稽（詳同上偵查卷第十一至第十三頁），參諸被告
        前往丙○○家之時間與其委請己○○代辦丙○○名義之呼叫器時間均係在八
        十五年六月間，其時間亦相吻合，丙○○既無使用呼叫器之必要，且被告亦
        於本院審理時供稱丙○○係智障，顯然丙○○之罹患精神分裂症，就一般客
        觀狀態而言，已使其對外界事物之理會判斷能力達遠低於一般普通人之程度
        ，應無同意被告為其代辦呼叫器之意思能力，堪認被告確有上述犯行無疑。
    二、被告雖否認其事，並作前揭辯解，惟查被告於八十五年十一月二十五日偵訊
        時供稱係其友人丁○○拿丙○○之身份證及印章交其申請代辦呼叫器使用云
        云（詳同上偵查卷第三十九頁反面），嗣於本院上訴審八十六年六月二十七
        日及八十七年四月十四日訊問時先稱係其幫丁○○申請（呼叫器），其後改
        稱係丁○○直接將丙○○之身份證及印章交予己○○辦理的，其未參與其事
        ，而後於本院八十九年十一月十六日審理時卻供稱係丁○○拿丙○○之身份
        證及印章拿給伊轉交己○○辦理云云，所辯不僅前後反覆，且有重大矛盾，
        已難憑信，且經本院依被告所述地址傳訊丁○○，亦無法送達傳票，經查閱
        其戶口名簿雖有丁○○之人設址於台北市○○區○○街一五七號三樓，然經
    本院多次送達傳票結果，據覆或遷移不明或查無其人，此有其全戶戶口名簿
        影本及退回本院送達傳票及信封附卷可稽，而被告亦始終無法查報其所謂之
        友人「丁○○」之真正住居所以供法院查證，甚至被告本人經本院多次合法
        通知無正當理由均拒不到庭接受調查，則其空言作此辯解，自難憑採，綜上
        所述，本件被告此部份事證亦臻明確，其犯行堪予認定。而丙○○既患精神
        分裂症，其母楊媛據被告稱又已死亡，均無法傳訊，此部分調查途徑已窮，
        並此敘明。
丁、查國民身份證為刑法第二百十二條所規定之特種文書，被告第一次變造甲○○身
    份證之行為及第二次在同一時地接續變造王自誠、彭松金二人身份證之行為，均
    係成立刑法第二百十二條之變造特種文書罪，其先後變造行為其手法相同，顯係
    基於概括犯意而為，且所犯構成要件相同，原應成立連續犯一罪，惟其中被告變
    造甲○○身份證後並已提出行使，其連續二次變造身份證特種文書部份之低度行
    為均為其中一次較高度之行使行為所吸收，均不另論罪，被告此部份所為應僅成
    立刑法第二百十六條行使第二百十二條變造特種文書之單純一罪。又被告夥同共
    犯乙○○、辛○○共同偽造甲○○之圓型印章一枚並偽造甲○○名義之開戶申請
    書、支票存款印鑑卡、支票存款往來約定書等私文書並偽造被害人甲○○之署押
    及印文於上開文件及指使不知情之己○○盜用丙○○之印章而偽造板橋電信局無
    線叫人業務租用申請書之私文書，偽造完成後又提出行使，此部份所為係犯刑法
    第二百十七條第一項之偽造印章（甲○○）罪及第二百十六條、第二百十條之行
    使偽造私文書罪，其盜用印章（丙○○）、偽造印文及署押（甲○○）行為係分
    別為偽造私文書行為之一部，其偽造私文書後又進而提出行使，其偽造之低度行
    為應為其行使之高度行為所吸收，均不另論罪。被告在同一時地偽造並行使偽造
    甲○○名義之開戶申請書、支票存款印鑑卡、支票存款往來約定書等私文書行為
    （含偽造署押及印文等行為）係接續而為，此部份應為單純一罪。被告就前揭事
    實欄第一項（一）所載部份犯行，與乙○○、辛○○彼此間有犯意之連絡及行為
    之分擔，應論以共同正犯，而其中渠等三人利用不知情之刻印匠偽造甲○○之圓
    型印章一枚，此部份應屬共同間接正犯，被告就前揭事實欄第一項（二）所載變
    造身份證部份犯行，係與戊○○彼此間有犯意之連絡及行為之分擔，此部份亦應
    成立共同正犯，被告就前揭事實欄第一項（三）所載部份犯行，係指使不知情之
    己○○盜用印章以偽造並行使偽造之丙○○名義之板橋電信局無線叫人業務租用
    申請書之私文書，此部份應成立間接正犯，而被告先後二次行使偽造私文書犯行
    ，其手法相同，顯係基於概括之犯意為之，且所犯構成要件相同，為連續犯，應
    依刑法第五十六條之規定論以一罪，並依法加重其刑，又被告所犯前揭偽造印章
    罪、行使變造特種文書罪及連續行使偽造私文書罪間，均有方法結果之牽連關係
    ，應從重依連續行使偽造私文書一罪論處。查被告庚○○素行不良，曾有詐欺、
    偽造文書及偽造有價證券等多次犯罪前科記錄，其中於八十年六月二十一日因犯
    偽造文書罪經台灣士林地方法院判處有期徒刑八月確定（原判決有期徒刑一年四
    月，減刑為有期徒刑八月），於八十年七月十三日送監執行，因接續他案執行，
    自八十一年十二月十一日刑期起算，八十二年八月十日執行完畢，此有被告前科
    資料查註記錄表附卷可稽，其於有期徒刑執行完畢後五年內再犯本件之罪，為累
    犯，應依法加重其刑，又被告前揭事實欄第一項（一）所載變造身份證、偽造印
    章、印文及署押等犯行及前揭事實欄第一項第（二）、（三）所載之犯行，雖均
    未經檢察官起訴，惟該部份犯行分別與起訴部份犯行有高低度之吸收關係及連續
    犯、牽連犯之裁判上一罪之關係，均為起訴效力所及，並經檢察官分別移請原審
    及本院併案審理，本院自得一併予以審究，併此敘明。
戊、原審未予詳察，遽為無罪之諭知，尚有未合，檢察官上訴意旨，執此指摘原判決
    不當，為有理由，應由本院將原判決撤銷改判，爰審酌被告犯罪之動機、目的、
    手段，犯罪時所受之刺激及其品性、生活狀況、智識程度、犯罪所生之損害及犯
    罪後態度等一切情狀，量處有期徒刑壹年，又被告偽造之甲○○圓型印章一枚，
    尚無證據資料證明其已滅失，應依刑法第二百十九條之規定宣告沒收，又被告偽
    造甲○○之署押各一枚於上述甲○○名義之支票存款印鑑卡、支票存款往來約定
    書上及偽造甲○○圓型印文於上述支票存款印鑑卡上二枚及支票存款往來約定書
    、開戶申請書上各一枚，均應依刑法第二百十九條之規定併予宣告沒收之。
己、被告經合法傳喚無正當理由未到庭，爰不待其陳述逕行判決。
據上論結，應依刑事訴訟法第三百六十九條第一項前段、第三百六十四條、第二百九
十九條第一項前段、第三百七十一條、刑法第二百十條、第二百十二條、第二百十六
條、第二百十七條第一項、第二十八條、第四十七條、第五十五條、第五十六條、第
二百十九條、罰金罰鍰提高標準條例第一條前段，判決如主文。
本案經檢察官吳忠賢到庭執行職務。
中    華    民    國      九十      年      四      月        十九      日
                                  臺灣高等法院臺南分院刑事第六庭
                                      審判長法官  楊    明    章
                                            法官  徐    宏    志
                                            法官  戴    勝    利
右正本證明與原本無異。
如不服本判決，應於判決送達後十日內向本院提出上訴狀，其未敘述理由者並應於提
出上訴狀後十日內向本院補提理由書（應附繕本)。
      法院書記官  吳    銘    添
中    華    民    國      九十      年      四      月        二十      日
附錄法條：
刑法第二百十條：偽造、變造私文書，足以生損害於公眾或他人者，處五年以下有期
                徒刑。
刑法第二百十二條：偽造、變造護照、旅券、免許證、特許證及關於品行、能力服務
                  或其他相類之證書、介紹書，足以生損害於公眾或他人者，處一
                  年以下有期徒刑、拘役或三百元以下罰金。
刑法第二百十六條：行使第二百十條至第二百十五條之文書者，依偽造、變造文書或
                  登載不實事項或使登載不實事項之規定處斷。
刑法第二百十七條第一項：偽造印章、印文或署押，足以生損害於公眾或他人者，處
                        三年以下有期徒刑。


司法院資訊處製作；財團法人民間司法改革基金會備份。
